【裁判字號】    99,交聲,335
【裁判日期】    990212
【裁判案由】    交管條例聲異
【裁判全文】
臺灣板橋地方法院交通事件裁定         99年度交聲字第335號
原處分機關  交通部公路總局臺北區監理所
異  議  人
即受處分人  甲○○
上列異議人即受處分人因違反道路交通管理處罰條例案件，對於
交通部公路總局臺北區監理所99年1 月22日所為之裁決處分（裁
決字號：北監自裁字第裁40-CG0000000號），聲明異議，本院裁
定如下：
    主  文
異議駁回。
    理  由
一、原處分意旨略以：異議人即受處分人甲○○於民國98年10月
    25日上午6 時6 分許，駕駛車牌號碼CX-8250 號自用一般小
    客車，行經臺北縣三峽鎮○○路與和平街口（往三峽方向）
    ，因闖紅燈違規，為臺北縣政府警察局交通大隊員警逕行舉
    發，並依道路交通管理處罰條例第53條第1 項之規定，製發
    北縣警交大字第CG0000000 號舉發違反道路交通管理事件通
    知單（下稱舉發通知單），前開舉發通知單於98年11月2 日
    掛號郵寄至異議人位於臺北縣中和市○○路124 巷15之1 號
    住所，由異議人親自簽收而合法送達予異議人。異議人於應
    到案日前之98年11月3 日向交通部公路總局臺北區監理所板
    橋監理站陳述意見，原處分機關以異議人違規事實明確，依
    道路交通管理處罰條例第53條第1 項之規定，於99年1 月22
    日以北監自裁字第裁40-CG0000000號裁決書裁處罰鍰新臺幣
    （下同）2,700 元，前開裁決書於99年1 月22日由異議人親
    自簽收，有前述舉發通知單、裁決書在卷足稽。
二、聲明異議意旨如附件。
三、按汽車行駛至交岔路口，其行進、轉彎，應遵守燈光號誌，
    道路交通安全規則第102 條第1 項第1 款定有明文。又汽車
    駕駛人，行經有燈光號誌管制之交岔路口闖紅燈者，處新臺
    幣1,800 元以上5,400 元以下罰鍰，並應記違規點數3 點，
    道路交通管理處罰條例第53條第1 項、63條第1 項第3 款分
    別定有明文。經查，異議人對其於98年10月25日上午6 時6
    分許，駕駛車牌號碼CX-8250 號自用一般小客車，行經臺北
    縣三峽鎮○○路與和平街口（往三峽方向）一情自承不諱（
    見異議狀），再本件異議人於前開時、地，於其前方號誌燈
    轉換為紅色燈號後，仍駕車闖越紅燈之事實，有採證相片6
    張在卷可稽，異議人確有前開違規事實無疑。異議人雖辯稱
    ：伊視線遭前車遮蔽，無從得知燈號云云。然異議人駕車行
    駛於途，本應注意路況及車道號誌情形，以確保自己及其他
    用路人之人身、行車安全，果有其所稱前車遮蔽視線之情況
    ，更應遠離前車保持自身可辨識號誌之狀況，況且，縱異議
    人無法觀看前方號誌，亦應可藉由道路兩側即與其行向垂直
    街道之號誌推斷其行向前方號誌之情形，豈有無視燈號狀況
    即盲從前車貿然通過路口，其違規之舉甚明，且罔顧其他用
    路人安全之情，要無可取，自無從以此卸免違規責任。異議
    人前開所辯，當無可採。異議人確有前開違規情事，堪以認
    定。
四、綜上所述，異議人確有在前開時、地，駕車行經有燈光號誌
    管制之交叉路口闖紅燈違規行為。原處分機關依前開道路交
    通管理處罰條例第53條第1 項、第63條第1 項第3 款之規定
    ，裁處受處分人罰鍰2,700 元，並記違規點數3 點，尚無違
    誤。異議人異議意旨，為無理由，自應將其異議駁回。
據上論斷，應依道路交通管理處罰條例第87條第2 項、道路交通
案件處理辦法第19條，裁定如主文。
中    華    民    國    99    年    2     月    12    日
                    交通法庭  法  官  何燕蓉
如不服本裁定應於送達後5日內向本院提出抗告狀。
上列正本證明與原本無異。
                              書記官  王元佑
中    華    民    國    99    年    2     月    12    日

司法院資訊處製作；財團法人民間司法改革基金會備份。
